【裁判字號】    97,台抗,208
【裁判日期】    970410
【裁判案由】    強制執行聲明異議
【裁判全文】
最高法院民事裁定              九十七年度台抗字第二○八號
抗  告  人  山太元開發股份有限公司
法定代理人  乙○○
上列抗告人因與相對人甲○○間聲請強制執行聲明異議事件，對
於中華民國九十七年二月十二日台灣高等法院裁定（九十六年度
抗字第一一四八號），提起抗告，本院裁定如下：
    主  文
抗告駁回。
抗告程序費用由抗告人負擔。
    理  由
按強制執行事件對於抗告法院所為抗告有、無理由之裁定再為抗
告，僅得以其適用法規顯有錯誤為理由，並應經原法院之許可；
此項許可，以原裁定所涉及之法律見解具有原則上之重要性者為
限，此觀強制執行法第三十條之一準用民事訴訟法第四百八十六
條第四項、第五項之規定自明。本件抗告人就原法院認其對於台
灣新竹地方法院於民國九十六年四月二日（九十三年度執字第一
六七一號）所為駁回其聲明異議之裁定之抗告為無理由，而駁回
其抗告之裁定，再為抗告，雖以：相對人一再否認債務人羅莎食
品股份有限公司（下稱羅莎公司）之法定代理人係鄭新豊，則相
對人以其已受讓第三人台灣金聯資產管理股份有限公司（下稱金
聯資產公司）之系爭債權通知鄭新豊，即不生債權讓與之效力。
相對人以其係羅莎公司之債權人，聲請續行之執行程序，自應予
以撤銷。且執行法院通知伊於另件台灣板橋地方法院之強制執行
事件（九十四年度執字第一一二九八號）所繳納之執行費新台幣
十一萬六千五百十一元於本件參與分配不得優先受償，於法亦屬
不合。原法院竟以系爭債權憑證所表彰之債權，先由第三人中國
農民銀行股份有限公司讓與金聯資產公司，再由金聯資產公司讓
與相對人，經相對人對債務人羅莎公司向經濟部登記之法定代理
人鄭新豊為債權讓與之通知，已發生效力。認為相對人續行系爭
執行程序，並無不合，已有違誤。又未糾正執行法院通知伊以同
一執行名義對同一債務人分別向不同法院聲請強制執行，或聲請
參與分配，不能准許，所持見解之不當。其適用法規顯有錯誤云
云，為其論據。惟原法院以抗告人再為抗告所陳理由既未具體指
摘原裁定究竟如何違背法令，適用法規顯有錯誤。亦未指明所涉
及之法律見解具有原則上重要性之情事，因認其再抗告不應許可
，以裁定予以駁回，經核於法並無違誤。抗告論旨，指摘原裁定
不當，求予廢棄，非有理由。
據上論結，本件抗告為無理由。依強制執行法第三十條之一，民
事訴訟法第四百九十五條之一第一項、第四百四十九條第一項、
第九十五條、第七十八條，裁定如主文。
中    華    民    國  九十七  年    四    月    十    日
                      最高法院民事第三庭
                          審判長法官  蘇  茂  秋
                                法官  陳  碧  玉
                                法官  劉  靜  嫻
                                法官  張  宗  權
                                法官  陳  重  瑜
      本件正本證明與原本無異
                                      書  記  官
中    華    民    國  九十七  年    四    月  二十三  日
                                                      Ｑ


司法院資訊處製作；財團法人民間司法改革基金會備份。
